臺灣高雄地方法院刑事判決　　　　　　95年度簡上字第1089號
上　訴　人
即　被　告　乙○○
上列上訴人因竊盜案件，不服本院高雄簡易庭於中華民國95年8
月4日95年度簡字第4590號第一審簡易判決（聲請簡易判決處刑
案號：95年度偵字第16038 號、16341 號），提起上訴，本院管
轄之第二審合議庭判決如下：
    主  文
上訴駁回。
乙○○緩刑貳年。並應向台灣高雄地方法院檢察署指定之公益團
體、地方自治團體或社區提供捌拾小時之義務勞務。緩刑期內付
保護管束。
    事  實
一、乙○○意圖為自己不法所有，基於概括之犯意，於：(一)民國
    95 年6月8 日下午4 時20分許，在址設高雄市○○○路107
    號之廣吉電訊行內，向店主陳利宏佯稱要看店內NOKIA 牌32
    50型之中古手機，價值新台幣（下同）8500元，陳利宏將該
    手機取出交予乙○○觀看後，乙○○趁陳利宏與其他客人談
    話而不及注意之際，竊取該手機，得手後並隨即離去，嗣經
    陳利宏報警而循線於同日下午5 時40分許，在址設高雄市○
    ○○路188 號之手機行內查獲；(二)嗣復承前揭犯意，於同年
    月13日晚上10時35分許，在高雄市六合夜市內，在陳俊雄所
    經營之首飾攤位前，趁陳俊雄不注意之際，徒手竊取陳俊雄
    所有之鍍金項鍊1 條 (價值約800 元)， 得手後放在褲子口
    袋內欲離去時，當場為陳俊雄發現自後追趕質問，旋由乙○
    ○自行從其褲袋內取出鍍金項鍊，並報警當場查獲。
二、案經高雄市政府警察局新興分局及高雄市政府警察局保安警
    察大隊報告台灣高雄地方法院檢察署檢察官偵查起訴。
    理  由
壹、程序方面：
一、告訴人即證人 (下稱證人)陳 利宏、陳俊雄於警詢中之陳述
    ，為被告以外之人於審判外之言詞陳述；而卷附之扣押筆錄
    、扣押物品目錄表、贓物認領保管單及收據等，則係被告以
    外之人於審判外之書面陳述，然公訴人及被告就上開言詞及
    書面陳述，或未於本院審理過程中聲明異議，或同意將上開
    陳述作為證據，本院並審酌前開言詞及書面陳述作成時之情
    況均屬正常，且與本案相關之待證事實具有關連性，認適當
    作為證據，依刑事訴訟法第159 條之5 第1 項、第2 項之規
    定，認上開陳述均具有證據能力。
二、證人陳利宏、陳俊雄於檢察官偵查中之證述，業經渠等具結
    ，以擔保證述內容之真實性，且查無顯不可信之特別情況，
    而被告又未要求對渠等行使詰問權，依刑事訴訟法第159 條
    之1第2項規定 ，亦有證據能力。
三、查獲被告竊盜所得之扣案金項鍊及現場照片，為警方逮捕被
    告時所拍攝，係利用機械力自動的錄取畫面，而客觀地自然
    呈現案發之時現場狀況，屬非供述證據，因此不適用傳聞法
    則。本院審酌卷附各該照片，係員警逮捕被告時所拍攝竊盜
    現場照片及扣案物照片，對於「被告竊盜及竊取物為何」之
    待證事實，具有相當之關聯性，是本院認前述相片「虛偽之
    危險性」不高，故無任何不適當作為證據之情形。因此，上
    開證據於證明「被告竊盜及竊取何物」之範圍內具有證據能
    力。
貳、實體部分
一、訊據被告乙○○對於前開犯罪事實於本院審理業已坦承不諱
    ，其中犯罪事實(一)部分核與被害人陳利宏；犯罪事實(二)部分
    則與被害人陳俊雄於警詢中指訴情節相符，此外，並有扣押
    筆錄、扣押物品目錄表、贓物認領保管單及收據及所竊取渡
    金項鍊照片等資料可資為證，足認被告自白與事實相符，應
    堪採信。從而，本件事證明確，被告犯行堪予認定。
二、被告行為後，如附表二所示之相關法律亦均業經變更，並俱
    於95年7 月1 日施行，玆經整體比較結果，裁判時法並未較
    為有利，從而依刑法第2 條第1 項規定，自應適用各該行為
    時法論罪科刑(最高法院95年第8次刑事庭總會決議參照)。
三、核被告所為，係犯修正前刑法第320 條第1 項之竊盜罪。被
    告於附表一所示時、地先後多次竊盜犯行，時間緊接，且觸
    犯構成要件相同之罪名，顯係基於概括犯意為之，應依修正
    前刑法第56條連續犯規定論以一罪，並依法加重其刑。原審
    以被告犯罪事證明確，因而適用刑法第2 條第1 項前段、第
    320 條第1 項、修正前刑法（下同）第56條、第41條第1 項
    前段，罰金罰鍰提高標準條例第1 條前段、修正前同條例第
    2 條，並審酌被告正值青壯，不思以合法手段賺取所需，竟
    竊取他人之物，圖得不法利益，行為實有不當，惟考量其所
    竊取財物價值均非甚鉅，且其竊得之物業經被害人領回，所
    生實害已有所減輕，及犯後否認犯行等一切情狀，量處有期
    徒刑3 月，並諭知易科罰金之折算標準，經核原判決認事用
    法並無不當，量刑亦屬妥適。被告上訴意旨雖以：伊因精神
    狀況不穩，常無法集中思緒，判斷力薄弱，及原審量刑過重
    為由，指摘原判決不當，請求撤銷改判云云，然關於刑之量
    定，係實體法上賦予法院得為自由裁量之事項，倘其未有逾
    越法律所規定之範圍，或濫用其權限，即不得任意指摘為違
    法，故被告雖就原審法院適法範圍裁量權之行使為爭執，惟
    本件原審量定之刑期，業已審酌被告諸般犯罪情狀；又依卷
    附證據，並無被告精神不穩，致陷於精神耗弱程度，從而，
    被告執前開理由上訴請求改判云云，為無理由，應予駁回。
四、末查，被告未曾受有期徒刑以上刑之宣告，有臺灣高等法院
    被告前案紀錄表在卷可按，且被告已分別與告訴人陳利宏、
    陳俊雄達成和解，並取得告訴人之諒解，有和解書各1 份在
    卷可稽（見本院卷第51頁以下），足見被告尚有悔改之意，
    經此次偵查、審判程序及經法院宣告有期徒刑3 月之教訓後
    ，被告當知所警惕，而無再犯之虞，本院認前開所宣告之刑
    ，以暫不執行為適當，併依現行刑法第74條第1 項第1 款規
    定宣告緩刑2 年（緩刑之宣告，應逕行適用修正後刑法之規
    定，無庸比較新舊法，最高法院95年第8 次決議參照），以
    啟自新。緩刑期內付保護管束。另審酌被告前揭所為乃破壞
    他人對財產之支配權，雖事後已與被害人達成和解，惟為促
    使其日後得以知曉尊重法治之觀念，本院認除前開緩刑宣告
    外，另應賦予被告一定負擔之必要，爰併予諭知被告應向台
    灣高雄地方法院檢察署指定之公益團體、地方自治團體或社
    區提供80小時之義務勞務，同時諭知緩刑期間付保護管束。
據上論斷，應依刑事訴訟法第455 條之1 第1 項、第3 項、第36
8 條，刑法第74條第1 項第1 款、第2 項第5 款、第93條第1 項
第1款，判決如主文。
本案經檢察官甲○○到庭執行職務
中　　華　　民　　國　　96　　年　　2 　　月　　14　　日
                  刑事第五庭  審判長法  官  李嘉興
                                    法  官  陳君杰
                                    法  官  張金柱
本件不得上訴。
上正本證明與原本無異。
中　　華　　民　　國　　96　　年　　2 　　月　　14　　日
                                    書記官  莊正彬
附表
┌──────┬─────────────┬─────────────┬───────┬────┐
│相關變更條文│行為時法（下稱舊法）之內容│裁判時法（下稱新法）之內容│比  較  理  由│備    註│
├──────┼─────────────┼─────────────┼───────┼────┤
│【罰金刑貨幣│依法律應處罰金、罰鍰者，就│中華民國94年1 月7 日刑法修│刑法之貨幣單位│經按現行│
│單位之變更】│其原定數額得提高為2 倍至10│正施行後，刑法分則編所定罰│由「元（指銀元│法規所定│
│罰金罰鍰提高│倍（刑法乃係定明10倍）。第│金之貨幣單位為新臺幣。94年│）」變更為「新│貨幣單位│
│標準條例第1 │1 條所定得提高倍數之規定，│1月7日刑法修正時，刑法分則│臺幣」，且刑法│折算新臺│
│條前段、第5 │於本條例修正後制定之法律，│編未修正之條文定有罰金者，│分則之罰金數額│幣條例第│
│條→刑法施行│不適用之；本條例修正前公布│自94年1 月7 日刑法修正施行│，亦視該分則先│2 條之規│
│法第1 之1 條│之法律，於本條例修正後修正│後，就其所定數額提高為30倍│前曾修正與否，│定折算後│
│第1 項、第2 │其罰金罰鍰數額或法律經全部│。但72年6 月26日至94年1 月│而分別提高3 或│等值，是│
│項          │修正而其罰金罰鍰數額未予變│7 日新增或修正之條文，就其│30倍。        │以新法並│
│            │更者，亦同。              │所定數額提高為3 倍。      │              │未較有利│
├──────┼─────────────┼─────────────┼───────┼────┤
│【罰金刑下限│罰金：（銀元）1 元以上。  │罰金：新臺幣1000元以上，以│罰金刑之下限，│舊法有利│
│之變更】    │                          │百元計算。                │由銀元10元（亦│        │
│刑法第33條第│                          │                          │經提高）即新臺│        │
│5 款        │                          │                          │幣30元，提高為│        │
│            │                          │                          │新臺幣1000元。│        │
├──────┼─────────────┼─────────────┼───────┼────┤
│【易科罰金折│犯最重本刑為5 年以下有期徒│犯最重本刑為5 年以下有期徒│易科罰金折算標│舊法有利│
│算標準變更】│刑以下之刑之罪，而受6 個月│刑以下之刑之罪，而受6 個月│準由銀元300 元│        │
│修正前刑法第│以下有期徒刑或拘役之宣告…│以下有期徒刑或拘役之宣告者│即新臺幣900 元│        │
│41條第1 項前│得以（銀元，下同）1 元以上│，得以新臺幣1000元、2000元│，提高為以新臺│        │
│段、修正前罰│3 元以下折算1 日，易科罰金│或3000元折算1 日，易科罰金│幣1000元、2000│        │
│金罰鍰提高標│。依刑法第41條易科罰金…就│。                        │元或3000元折算│        │
│準條例第2 條│其原定數額提高為100 倍折算│                          │1 日。        │        │
│→現行刑法第│1 日；法律所定罰金數額未依│                          │              │        │
│41條第1 項前│本條例提高倍數，或其處罰法│                          │              │        │
│段          │條無罰金刑之規定者，亦同。│                          │              │        │
├──────┼─────────────┼─────────────┼───────┼────┤
│【連續犯】  │連續數行為而犯同一罪名者，│已刪除                    │依舊法規定，以│舊法有利│
│刑法第56條  │以一罪論。但得加重其刑至二│                          │概括犯意為數行│        │
│            │分之一。                  │                          │為，而觸犯同一│        │
│            │                          │                          │罪名者，為連續│        │
│            │                          │                          │犯而僅論以一罪│        │
│            │                          │                          │。惟新法刪除此│        │
│            │                          │                          │規定後，除非符│        │
│            │                          │                          │合接續犯或包括│        │
│            │                          │                          │一罪之情形，可│        │
│            │                          │                          │認為構成單一之│        │
│            │                          │                          │犯罪外，均應認│        │
│            │                          │                          │係數罪併罰。  │        │
├───┬──┴─────────────┴─────────────┴───────┴───═╡
│整體比│舊法之罰金刑最低度較低，且易科罰金之折算金額較低，連續犯以一罪論，經比較結果，以舊法較│
│較結果│有利於被告                                                                            │
╘═══╧═══════════════════════════════════════════╛
